【裁判字號】    95,訴,1819
【裁判日期】    950331
【裁判案由】    返還信用卡消費貸款
【裁判全文】
臺灣臺北地方法院民事判決              95年度訴字第1819號
原      告  國泰世華商業銀行股份有限公司
法定代理人  乙○○
訴訟代理人  甲○○
            丙○○
被      告  丁○○
上列當事人間返還信用卡消費貸款事件，本院於民國95年3 月27
日言詞辯論終結，判決如下：
    主      文
被告應給付原告新台幣陸拾肆萬參仟伍佰肆拾壹元，及其中本金
新台幣伍拾玖萬柒仟玖佰陸拾伍元部分，自民國95年1月22 日起
至清償日止，按年息19.7％計算之利息。
訴訟費用由被告負擔。
    事實及理由
一、按當事人得以合意定第一審管轄法院，民事訴訟法第24條第
    1項前段定有明文。查，兩造既已於信用卡契約約定條款第
    26條約定，同意以本院為第一審管轄法院（見本院卷第14頁
    反面），則本院就本件訴訟自有管轄權，合先陳明。
二、原告主張：(一)被告於民國91年12月13日、93年4月28日與伊
    成立信用卡使用契約，領用如後附所示之信用卡。依約被告
    就使用系爭信用卡所生之債務，負全部給付責任，且被告領
    用系爭信用卡後，即得於各特約商店記帳消費，依信用卡約
    定條款第14、15條之約定，應於當期繳款截止日前向伊全部
    清償，或以循環信用方式繳付最低應繳金額，逾期清償者依
    信用卡約定條款第15、21、22條之約定，除喪失期限利益外
    ，應另行給付債權人按年息19.7％計算之利息。(二)被告另於
    93年6月18日與伊成立簡易通信貸款契約，向伊貸款新台幣
    (下同)240,000 元，約定分20 期清償，依約每月應繳月付
    金13,980元 (含手續費1,980元)，併入信用卡帳單中與信用
    卡消費帳款一同繳納。依約定條款第1條之約定，如未依約
    於繳款期限前繳款或未繳足月付金時，伊得將未繳金額之本
    金部分，或經伊主張視為到期之本金部分，按信用卡循環利
    率（年息19.7％）計算之利息。依約定條款第4、5條之約定
    ，倘為延遲繳款經伊主張暫停被告信用卡之權利時，除喪失
    期間利益，視同全部到期。(三)被告另於94年3月11日與伊成
    立簡易通信貸款契約，向伊貸款210,000元，按年息18.5%計
    算之利息，約定分60期清償，依年金法按月計付本息，併入
    信用卡帳單中與信用卡消費帳款一同繳納。依約定條款第1
    條之約定，如未依約於繳款期限前繳款或未繳足月付金時，
    伊得將未繳金額之本金部分，或經伊主張視為到期之本金部
    分，按信用卡循環利率（年息19.7％）計算之利息。依約定
    條款第4、5條之約定，倘為延遲繳款經伊主張暫停被告信用
    卡之權利時，除喪失期間利益，視同全部到期。(四)被告至95
    年1月21日止，帳款尚餘643,541元未按期繳付（含信用卡帳
    款金額為204,099元，簡易通信貸款帳款金額為439 ,442 元
    )，爰依上列各契約之法律關係，提起本訴等情。並於本院
    聲明：如主文第1項所示。
三、被告則以：伊因無力清償，業已依「中華民國銀行公會會員
    辦理消費金融案件無擔保債務協商機制」（下稱協商機制）
    申請協商等語，資為抗辯。並於本院聲明：原告之訴駁回。
四、經查，原告主張上列之事實，業據提出信用卡消費帳款債權
    明細報表、信用卡申請書及約定條款、簡易通信貸款申請書
    及約定條款、歷史帳單彙總查詢等件為證（見本院卷第9至
    16頁），且為被告所不爭執（見本院卷第22頁反面），故原
    告主張之事實，堪信為真。被告目前雖無力清償，惟此仍無
    解於其仍需依上列各契約所應負之清償責任；且被告申請協
    商機制尚未達成協議，此觀卷附協議書、申請書、無擔保還
    款計畫書自明（見本院卷第25至27頁）。況縱達成協議，然
    依上列協議書意旨以觀，該協商機制亦僅是各債權銀行同意
    被告按月分期比例攤還債務，並非免除被告積欠債務，故被
    告雖已申請協商機制惟其仍須負清償上列債務之責任甚明。
五、從而，原告依據上列各契約之法律關係，訴請被告應給付如
    主文第1項所示，為有理由，應予准許。
六、據上論結，本件原告之訴為有理由，爰依民事訴訟法第78條
    ，判決如主文。
中    華    民    國    95    年    3    月    31     日
                  民事第一庭    法  官  楊絮雲
以上正本係照原本作成
如對本判決上訴，須於判決送達後20日內向本院提出上訴狀
中    華    民    國    95    年    3    月    31    日
                                書記官  高秋芬
附表：
一VISA卡，卡號：0000000000000000
  核卡日:93/04/28
二MASTER卡，卡號：0000000000000000
  核卡日:91/12/13
三信用卡簡易通信貸款，卡號：0000000000000000
  核卡日:93/06/18
四信用卡簡易通信貸款，卡號：0000000000000000
  核卡日:94/03/11


司法院資訊處製作；財團法人民間司法改革基金會備份。
